# 境外子公司人民币账户汇兑损益在合并报表时如何处理

提问人：鹤鹤 时间：2014-03-20 10:07:01
如题，假设境外B公司（本位币为美元）是境内母公司A（本位币为人民币）的子公司，B的人民币账户有 1000 万人民币存款，月末产生汇兑收益 100 美元，在做合并报表时，这 100 美元是否要反映在合并报表中？因为母公司的本位币是人民币，子公司由于人民币账户产生的汇兑损益对于整个集团来说是不是就不存在汇兑的问题了？总觉得哪里别扭，求教各位大侠了~~

回答人：chenyiwei
由于B的本位币是美元，虽然其报表需折算到人民币，但其美元报表上的汇兑损益仍然会体现在折算后的人民币报表中，以体现出其记帐本位币（功能货币）与合并集团内其他组成部分的不同的影响。总之折算后B公司的人民币报表上的影响为：资产或负债的人民币金额为其原币数（ 100 ），同时利润表上出现汇兑损益（体现将该人民币折算到美元时的汇兑损益影响）；资产负债表的所有者权益部分中，因上述利润表中的汇兑损益而滚动影响到未分配利润，同时会产生一项金额相同而方向相反的“外币报表折算差额”，对权益总额的影响为零。